ACORDAO-COMPLETO-2423402

ACÓRDÃO DE RELAÇÃO

ACÓRDÃO DE RELAÇÃO 8585/2020 ATA 28/2020 - SEGUNDA CÂMARA

Acórdão 8585/2020-TCU-Segunda Câmara
Os Ministros do Tribunal de Contas da União ACORDAM, por unanimidade, quanto ao monitoramento do Acórdão 5950/2009-TCU-Segunda Câmara, proferido na Sessão de 10/11/2009, com fundamento nos arts. 143, inciso III, 243 e 250, inciso II, do Regimento Interno do TCU, de acordo com os pareceres emitidos nos autos, em fazer as determinações especificadas no item 1.7.
1. Processo TC-Processo 010.084/2006-3 (APOSENTADORIA) 
	1.1. Interessados: Airton Coelho e Silva (XXX.635.893-XX) ; Antonio Adala Carnib (XXX.069.293-XX) ; Antonio Carlos Belfort de Carvalho (XXX.538.993-XX) ; Augusta Ferreira da Silva Lopes (XXX.641.943-XX) ; Delmar Oliveira Filho (XXX.438.873-XX) ; Joacy Borges de Moura (XXX.589.123-XX) ; Jonathas de Barros Nunes (XXX.900.751-XX) ; Lauro Andrade Correia (XXX.808.093-XX) ; Maria Abigail Barbosa (XXX.735.303-XX) ; Maria Celsa Franco (XXX.783.864-XX) ; Maria de Jesus Silva (XXX.348.698-XX) ; Maria do Socorro Borges Chaves e Castro (XXX.499.213-XX) ; Otavio de Oliveira Costa Filho (XXX.560.123-XX) ; Roberto Broder (XXX.423.973-XX) ; Vicente Paulo Gomes (XXX.061.853-XX) .
	1.2. Entidade: Fundação Universidade Federal do Piauí.
	1.3. Relator: Ministro Vital do Rêgo.
	1.4. Representante do Ministério Público: Procurador Sergio Ricardo Costa Caribé.
	1.5. Unidade Técnica: Secretaria de Fiscalização de Pessoal (Sefip) .
	1.6. Representação legal: Arianne Beatriz Fernandes Ferreira (OAB/PI 7.343) e outros. 
	1.7. Determinar à Fundação Universidade Federal do Piauí que:
1.7.1. a partir do trânsito em julgado do MS 31.412/DF, promova a absorção da vantagem referente à URP, paga sob a forma de rubrica judicial, pelas leis que vierem a alterar a estrutura remuneratória dos servidores inativos, Airton Coelho e Silva (CPF XXX.635.893-XX) , Antônio Adala Carnib (CPF XXX.069.293-XX) , Antônio Carlos Belfort de Carvalho (CPF XXX.538.993-XX) , Delmar Oliveira Filho (CPF XXX.438.873-XX) , Joacy Borges de Moura (CPF XXX.589.123-XX) , Jonathas de Barros Nunes (CPF XXX.900.751-XX) , Lauro Andrade Correia (CPF XXX.808.093-XX) , Maria Abigail Barbosa (CPF XXX.735.303-XX) , Maria Celsa Franco (CPF XXX.783.864-XX) , Maria do Socorro Borges Chaves e Castro (CPF XXX.499.213-XX) , Maria de Jesus Silva (CPF XXX.348.698-XX) , Otávio de Oliveira Costa Filho (CPF XXX.560.123-XX) e Roberto Broder (CPF XXX.423.973-XX) ; 
1.7.2. caso haja a regularização dos proventos, deverão ser emitidos novos atos de aposentadoria pelo sistema e-Pessoal, nos termos do art. 262, § 2º, do Regimento Interno do TCU, c/c o art. 19, § 3º, da Instrução Normativa-TCU 78/2018, em favor de Airton Coelho e Silva (CPF XXX.635.893-XX) , Antônio Adala Carnib (CPF XXX.069.293-XX) , Delmar Oliveira Filho (CPF XXX.438.873-XX) , Joacy Borges de Moura (CPF XXX.589.123-XX) , Jonathas de Barros Nunes (CPF XXX.900.751-XX) , Lauro Andrade Correia (CPF XXX.808.093-XX) , Maria Abigail Barbosa (CPF XXX.735.303-XX) , Maria do Socorro Borges Chaves e Castro (CPF XXX.499.213-XX) , Maria de Jesus Silva (CPF XXX.348.698-XX) , Roberto Broder (CPF XXX.423.973-XX) ; e 
1.7.3. envie, no prazo de 15 (quinze) dias, o ato da pensão civil instituída por Antônio Carlos Belfort de Carvalho (CPF XXX.538.993-XX) , via sistema e-Pessoal, conforme art. 260 do Regimento Interno do TCU, c/c o art. 2°, inciso III, da Instrução Normativa-TCU 78/2018.

Segunda Câmara

Fundação Universidade Federal do Piauí.

Airton Coelho e Silva (XXX.635.893-XX); Antonio Adala Carnib (XXX.069.293-XX); Antonio Carlos Belfort de Carvalho (XXX.538.993-XX); Augusta Ferreira da Silva Lopes (XXX.641.943-XX); Delmar Oliveira Filho (XXX.438.873-XX); Joacy Borges de Moura (XXX.589.123-XX); Jonathas de Barros Nunes (XXX.900.751-XX); Lauro Andrade Correia (XXX.808.093-XX); Maria Abigail Barbosa (XXX.735.303-XX); Maria Celsa Franco (XXX.783.864-XX); Maria de Jesus Silva (XXX.348.698-XX); Maria do Socorro Borges Chaves e Castro (XXX.499.213-XX); Otavio de Oliveira Costa Filho (XXX.560.123-XX); Roberto Broder (XXX.423.973-XX); Vicente Paulo Gomes (XXX.061.853-XX).

ACORDAO-COMPLETO-2443683

Acórdão de Relação 3383/2021 - Segunda Câmara

Acórdão de Relação

VITAL DO RÊGO

Arianne Beatriz Fernandes Ferreira (OAB/PI 7.343) e outros.

Procurador Sergio Ricardo Costa Caribé.

APOSENTADORIA (APOS)

Secretaria de Fiscalização de Pessoal (Sefip).